臺灣雲林地方法院刑事裁定
110年度聲字第884號
聲  請  人  臺灣雲林地方檢察署檢察官
受  刑  人  杜啟明



上列聲請人因對受刑人數罪併罰有二裁判以上，聲請定其應執行
之刑（110年度執字第2382號），本院裁定如下：
    主  文
杜啟明所犯如附表所示之罪刑，應執行有期徒刑拾年參月。
    理  由
一、聲請意旨略以：受刑人杜啟明因違反毒品危害防制條例等案
    件，先後經判決確定如附表，符合數罪併罰之要件，應依刑
    法第53條及第51條第5款之規定，定其應執行之刑，爰依刑
    事訴訟法第477條第1項規定聲請裁定等語。
二、按裁判確定前犯數罪者，併合處罰之；又數罪併罰有二裁判
    以上者，依刑法第51條之規定，定其應執行之刑，同法第50
    條前段、第53條分別定有明文。再數罪併罰，分別宣告其罪
    之刑，如宣告多數有期徒刑者，於各刑中之最長期以上，各
    刑合併之刑期以下，定其刑期。但不得逾30年，刑法第51條
    第5款亦定有明文。另按法律上屬於自由裁量之事項，有其
    外部性界限及內部性界限，並非概無拘束。依據法律之具體
    規定，法院應在其範圍選擇為適當之裁判者，為外部性界限
    ；而法院為裁判時，應考量法律之目的，及法律秩序之理念
    所在者，為內部性界限。法院為裁判時，二者均不得有所踰
    越。在數罪併罰，有二裁判以上，定其應執行之刑時，固屬
    於法院自由裁量之事項，然仍應受前揭外部性界限及內部性
    界限之拘束（最高法院80年台非字第473號判決、最高法院9
    3年度台非字第192號判決意旨參照）。　　
三、經查，受刑人所犯如附表所示之各罪，經本院先後判處如附
    表所示之刑，均分別確定在案，而其中如附表編號1至17所
    示之罪，前經本院109年度聲字第526號裁定應執行有期徒刑
    9年6月確定，此有前開裁定、附表所示各罪之判決書、臺灣
    高等法院被告前案紀錄表各1份在卷可憑，揆諸前揭說明，
    本院就附表所示之各罪之有期徒刑部分再為定應執行刑之裁
    判時，除不得逾越刑法第51條第5款所定法律之外部界限外
    ，亦應受內部界限之拘束，即不得重於上開所定之應執行刑
    有期徒刑9年6月及其餘宣告刑有期徒刑7年7月加計後之總和
    ，即17年1月。茲檢察官聲請就如附表所示各罪所處之有期
    徒刑部分，定其應執行之刑，本院審核該數罪俱係在首先確
    定之科刑判決（即附表編號１）確定前所犯，復無重覆裁定
    情形，且上開各該犯罪事實最後判決之法院為本院，因認本
    件聲請為正當，應予准許。爰衡酌罪責相當原則及特別預防
    之刑罰目的，具體審酌附表所示各罪均為違反毒品危害防制
    條例，罪質相同、各該行為之行為方式、危害情況、彼此間
    之時間關係、偶發性、刑罰規範之目的、所犯數罪反應出之
    行為人人格特性及犯罪傾向、加重效益及整體犯罪非難評價
    等總體情狀，兼顧刑罰衡平之要求及矯正受刑人之目的，暨
    考量受刑人對本件定應執行刑表示無意見，有受刑人陳述意
    見調查表回函1份附卷可參等一切情狀，於不逾越內、外部
    界線之範圍內，合併定其應執行刑如主文所示。
四、依刑事訴訟法第477條第1項，刑法第53條、第51條第5款，
    裁定如主文。　　　　
中　　華　　民　　國　　110 　年　　11　　月　　16 　 日
                  刑事第六庭  法  官  簡伶潔
以上正本證明與原本無異。                         
如不服本裁定，應於裁定送達後5日內向本院提出抗告狀（須附
繕本）。
                              書記官  高士童
中　　華　　民　　國　　110 　年　　11　　月　　17　　日

附表：受刑人杜啟明定應執行刑案件一覽表：
 編          號           1          2          3  罪          名  販賣第一級毒品 販賣第一級毒品 販賣第一級毒品  宣    告    刑  有期徒刑7年8月 有期徒刑7年8月 有期徒刑7年8月  犯  罪  日  期  108年5月30日15時40分後某時 108年6月2日17時39分後某時 108年6月3日14時46分後某時  偵查(自訴)機關年  度  案  號  臺灣雲林地方檢察署108年度偵字第5126、5646、5933號 臺灣雲林地方檢察署108年度偵字第5126、5646、5933號 臺灣雲林地方檢察署108年度偵字第5126、5646、5933號 最  後   事實審 法    院 臺灣雲林地方法院 臺灣雲林地方法院 臺灣雲林地方法院  案    號 108年度原訴字第10號 108年度原訴字第10號 108年度原訴字第10號  判決日期 108年10月31日 108年10月31日 108年10月31日 確  定   判  決 法    院 臺灣雲林地方法院 臺灣雲林地方法院 臺灣雲林地方法院  案    號 108年度原訴字第10號 108年度原訴字第10號 108年度原訴字第10號  判    決 確定日期 108年12月12日 108年12月12日 108年12月12日 備           註  1.臺灣雲林地方檢察署109年度執字第180號。 2.編號１至原判決定應執行有期徒刑8年8月。 3.編號１至經本院109年度聲字第526號裁定應執行有期徒刑9年6月。   

 編          號           4          5          6  罪          名  販賣第一級毒品 販賣第一級毒品 販賣第一級毒品  宣    告    刑  有期徒刑7年8月 有期徒刑7年9月 有期徒刑7年9月  犯  罪  日  期  108年6月5日12時35分後某時 108年7月4日20時47分後某時 108年7月5日10時20分後某時  偵查(自訴)機關年  度  案  號  臺灣雲林地方檢察署108年度偵字第5126、5646、5933號 臺灣雲林地方檢察署108年度偵字第5126、5646、5933號 臺灣雲林地方檢察署108年度偵字第5126、5646、5933號 最  後   事實審 法    院 臺灣雲林地方法院 臺灣雲林地方法院 臺灣雲林地方法院  案    號 108年度原訴字第10號 108年度原訴字第10號 108年度原訴字第10號  判決日期 108年10月31日 108年10月31日 108年10月31日 確  定   判  決 法    院 臺灣雲林地方法院 臺灣雲林地方法院 臺灣雲林地方法院  案    號 108年度原訴字第10號 108年度原訴字第10號 108年度原訴字第10號  判    決 確定日期 108年12月12日 108年12月12日 108年12月12日 備           註  1.臺灣雲林地方檢察署109年度執字第180號。 2.編號１至原判決定應執行有期徒刑8年8月。 3.編號１至經本院109年度聲字第526號裁定應執行有期徒刑9年6月。   

 編          號           7          8          9  罪          名  販賣第一級毒品 販賣第一級毒品 販賣第一級毒品  宣    告    刑  有期徒刑7年9月 有期徒刑7年9月 有期徒刑7年9月  犯  罪  日  期  108年7月12日11時17分後某時 108年5月22日12時25分後某時 108年5月18日17時53分後某時  偵查(自訴)機關年  度  案  號  臺灣雲林地方檢察署108年度偵字第5126、5646、5933號 臺灣雲林地方檢察署108年度偵字第5126、5646、5933號 臺灣雲林地方檢察署108年度偵字第5126、5646、5933號 最  後   事實審 法    院 臺灣雲林地方法院 臺灣雲林地方法院 臺灣雲林地方法院  案    號 108年度原訴字第10號 108年度原訴字第10號 108年度原訴字第10號  判決日期 108年10月31日 108年10月31日 108年10月31日 確  定   判  決 法    院 臺灣雲林地方法院 臺灣雲林地方法院 臺灣雲林地方法院  案    號 108年度原訴字第10號 108年度原訴字第10號 108年度原訴字第10號  判    決 確定日期 108年12月12日 108年12月12日 108年12月12日 備           註  1.臺灣雲林地方檢察署109年度執字第180號。 2.編號１至原判決定應執行有期徒刑8年8月。 3.編號１至經本院109年度聲字第526號裁定應執行有期徒刑9年6月。   

 編          號           10          11          12  罪          名  販賣第一級毒品 轉讓第一級毒品 轉讓第一級毒品  宣    告    刑  有期徒刑7年9月 有期徒刑7月 有期徒刑7月  犯  罪  日  期  108年6月21日19時1分後某時 108年7月17日9時許 108年7月18日20時許  偵查(自訴)機關年  度  案  號  臺灣雲林地方檢察署108年度偵字第5126、5646、5933號 臺灣雲林地方檢察署108年度偵字第5126、5646、5933號 臺灣雲林地方檢察署108年度偵字第5126、5646、5933號 最  後   事實審 法    院 臺灣雲林地方法院 臺灣雲林地方法院 臺灣雲林地方法院  案    號 108年度原訴字第10號 108年度原訴字第10號 108年度原訴字第10號  判決日期 108年10月31日 108年10月31日 108年10月31日 確  定   判  決 法    院 臺灣雲林地方法院 臺灣雲林地方法院 臺灣雲林地方法院  案    號 108年度原訴字第10號 108年度原訴字第10號 108年度原訴字第10號  判    決 確定日期 108年12月12日 108年12月12日 108年12月12日 備           註  1.臺灣雲林地方檢察署109年度執字第180號。 2.編號１至原判決定應執行有期徒刑8年8月。 3.編號１至經本院109年度聲字第526號裁定應執行有期徒刑9年6月。   

 編          號           13          14          15  罪          名  轉讓第一級毒品 轉讓第一級毒品 販賣第一級毒品  宣    告    刑  有期徒刑7月 有期徒刑7月 有期徒刑7年9月  犯  罪  日  期  107年7月19日14時許 108年7月20日12時許 108年7月12日15時24分後某時  偵查(自訴)機關年  度  案  號  臺灣雲林地方檢察署108年度偵字第5126、5646、5933號 臺灣雲林地方檢察署108年度偵字第5126、5646、5933號 臺灣雲林地方檢察署108年度偵字第5126、5646、5933號 最  後   事實審 法    院 臺灣雲林地方法院 臺灣雲林地方法院 臺灣雲林地方法院  案    號 108年度原訴字第10號 108年度原訴字第10號 108年度原訴字第10號  判決日期 108年10月31日 108年10月31日 108年10月31日 確  定   判  決 法    院 臺灣雲林地方法院 臺灣雲林地方法院 臺灣雲林地方法院  案    號 108年度原訴字第10號 108年度原訴字第10號 108年度原訴字第10號  判    決 確定日期 108年12月12日 108年12月12日 108年12月12日 備           註  1.臺灣雲林地方檢察署109年度執字第180號。 2.編號１至原判決定應執行有期徒刑8年8月。 3.編號１至經本院109年度聲字第526號裁定應執行有期徒刑9年6月。   

 編          號  16 17   罪          名  施用第二級毒品 施用第一級毒品 販賣第一級毒品  宣    告    刑  有期徒刑7月 有期徒刑8月 有期徒刑7年7月  犯  罪  日  期  108年7月21日上午某時 108年7月21日上午某時 108年5月27日15時15分後某時  偵查(自訴)機關年  度  案  號  臺灣雲林地方檢察署108年度毒偵字第1387號 臺灣雲林地方檢察署108年度毒偵字第1387號 臺灣雲林地方檢察署110年度偵字第218號 最  後   事實審 法    院 臺灣雲林地方法院 臺灣雲林地方法院 臺灣雲林地方法院  案    號 109年度原訴字第4號 109年度原訴字第4號 110年度原訴字第3號  判決日期 109年3月31日 109年3月31日 110年8月31日 確  定   判  決 法    院 臺灣雲林地方法院 臺灣雲林地方法院 臺灣雲林地方法院  案    號 109年度原訴字第4號 109年度原訴字第4號 110年度原訴字第3號  判    決 確定日期 109年4月28日 109年4月28日 110年9月28日 備           註  1.臺灣雲林地方檢察署109年度執字第1583號。 2.編號至原判決定應執行有期徒刑1年 。 3.編號１至經本院109年度聲字第526號裁定應執行有期徒刑9年6月。  臺灣雲林地方檢察署110年度執字第2382號。